臺灣高雄地方法院刑事判決　　　　　　　　　　　　九十一年度訴字第一二二四號
　　公　訴　人　臺灣高雄地方法院檢察署檢察官
　　被　　　告　甲○○
右列被告因違反毒品危害防制條例案件，經檢察官提起公訴（九十一年度偵字第一一
六五號），本院判決如左：
    主  文
甲○○連續施用第一級毒品，處有期徒刑捌月。
扣案殘留有第一級毒品海洛因之夾鍊袋壹只及注射針筒壹支均沒收銷燬之。
    事  實
一、甲○○原名為陳俊明，前曾於民國八十五年六月間因違反麻醉藥品管理條例案件
    ，經法院判處有期徒刑四月，於八十五年十一月二十六日易科罰金執行完畢；嗣
    於九十年十月間因竊盜案件，經法院判處有期徒刑四月，尚未執行（以上均不構
    成累犯）。甲○○復於八十八年十二月間因施用毒品案件，經臺灣高雄地方法院
    （下稱本院）以八十八年毒聲字第八九九四號裁定送觀察、勒戒後，認有繼續施
    用毒品之傾向，復以八十九年度毒聲字第四二三號裁定其令入戒治處所施以強制
    戒治一年期滿，而由臺灣高雄地方法院檢察署檢察官於九十年七月二十六日以九
    十年度戒毒偵字第八四八號為不起訴處分確定，猶未戒絕毒癮。嗣甲○○又於強
    制戒治期滿不起訴確定後，基於施用第一級毒品之概括犯意，連續自九十一年一
    月三十日起至同年三月十日上午十時許，在高雄市前鎮區鎮川七巷十三號其住處
    內，以將海洛因摻入針筒內，注射血管之方式，多次施用第一級毒品海洛因，嗣
    經警於九十一年三月十日十七時二十分許，在高雄市○鎮區○○路與鎮中路口查
    獲，並扣得殘留有第一級毒品海洛因之夾鍊袋一只及注射針筒一支，甲○○復經
    本院以九十一年度毒聲字第一二○八號裁定令入戒治處所施以強制戒治一年。
二、案經高雄市政府警察局報請臺灣高雄地方法院檢察署檢察官偵查起訴。
    理  由
一、右揭事實，訊據被告甲○○均坦承不諱，並有扣案之夾鍊袋一只及注射針筒一支
    扣案供佐，而被告於九十一年三月十日十七時二十分許經警查獲後所採集之尿液
    ，經送驗及複驗結果，均呈現嗎啡陽性反應，此有尿液採證代碼表、高雄市政府
    衛生局煙毒尿液檢驗成績書及高雄醫學大學附設中和紀念醫院濫用藥物尿液檢驗
    報告各一紙附卷足稽，可徵被告之自白與事實相符。再上開扣案之夾鍊袋及注射
    針筒等物，經送驗結果，均殘留有第一級毒品海洛因與之結合，無法剝離，自應
    與第一級毒品海洛因同視，此有高雄醫學大學附設中和紀念醫院檢驗報告二紙附
    卷可參，足證上開扣案物均應視為第一級毒品海洛因之事實。
二、按海洛因係毒品危害防制條例第二條第二項第一款所明定之第一級毒品，又因施
    用毒品案件，經法院裁定觀察、勒戒後，認有繼續施用毒品傾向者，應由法院裁
    定令入戒治處所施以強制戒治，其期間為一年，依第二十條第二項強制戒治期滿
    ，應由檢察官為不起訴處分，同條例第二十條第二項、第二十三條第一項均分別
    定有明文。惟依同條例第二十三條第一項規定為不起訴之處分後，五年內再犯第
    十條之罪，則不適用前項之規定，亦為同條例第二十三條第二項所明定。經查被
    告前因施用毒品犯行，業經臺灣高雄地方法院以八十八年度毒聲字第八九九四號
    裁定送觀察勒戒處分後，認有繼續施用毒品傾向，復以八十九年度毒聲字第四二
    三號裁定令被告入戒治處所，施以強制戒治一年期滿，並為臺灣高雄地方法院檢
    察署檢察官於九十年七月二十六日以九十年度戒毒偵字第八四八號為不起訴處分
    確定。嗣被告於執行強制戒治期滿不起訴處分確定後，五年內又因本件施用第一
    級毒品犯行再被查獲，經本院以九十一年度毒聲字第一二○八號裁定送強制戒治
    ，此有卷附之本院上開裁定、被告院內索引卡紀錄表、本院被告全國前案紀錄表
    及臺灣高雄地方法院檢察署檢察官九十年度戒毒偵字第八四八號不起訴處分書各
    一份足資佐憑。依前開規定，被告於強制戒治期滿，經檢察官為不起訴處分確定
    後，五年內再犯上開施用第一級毒品之犯行，自應予起訴並審理之。故本案事證
    已臻明確，被告犯行堪予認定。
三、核被告所為，係犯毒品危害防制條例第十條第一項之施用第一級毒品罪。被告持
    有海洛因之低度行為，已為其進而施用之高度行為所吸收，均不另論罪。被告多
    次施用第一級毒品犯行，時間緊接，罪名相同，顯係基於概括之犯意為之，為連
    續犯，應依刑法第五十六條之規定論以一罪，並加重其刑。爰審酌被告前曾於八
    十五年六月間因違反麻醉藥品管理條例案件，經法院判處有期徒刑四月，於八十
    五年十一月二十六日易科罰金執行完畢；嗣於九十年十月間因竊盜案件，經法院
    判處有期徒刑四月，尚未執行，此有臺灣高雄地方法院檢察署刑案資料查註紀錄
    表存卷足考，足見其品行非端，且其施用毒品犯行經多次觀察、勒戒及強制戒治
    執行後，俱未能戒絕毒癮，足證其已具成癮性，惟念其犯罪性質乃戕害自己之施
    用毒品行為，並未危害他人，及犯後坦認全部犯行，尚有悔意等一切情狀，量處
    如主文所示之刑，藉資懲儆。至於扣案殘留有第一級毒品海洛因之夾鍊袋一只及
    注射針筒一支應視為第一級毒品，已如前述，爰併依毒品危害防制條例第十八條
    第一項前段之規定，諭知沒收銷燬之。
據上論斷，應依刑事訴訟法第二百九十九條第一項前段，毒品危害防制條例第十條第
一項、第十八條第一項前段，刑法第十一條、第五十六條，判決如主文。
中      華      民      國     九十一    年     六      月     十二     日
                                臺灣高雄地方法院刑事第二庭
                                      法  官    李代昌
右正本證明與原本無異。
如不服本判決，應於判決送達後十日內，向本院提出上訴狀。
                                      書記官    吳月華
中      華      民      國     九十一    年     六      月     十四     日
附錄本案論罪科刑法條全文：
  毒品危害防制條例第十條
  施用第一級毒品者，處六月以上五年以下有期徒刑。
  施用第二級毒品者，處三年以下有期徒刑。
